臺灣桃園地方法院小額民事判決
110年度桃簡字第1934號
原      告  呂孟紋  

訴訟代理人  潘麗茹律師（法律扶助）
被      告  陳玉齡  

上列當事人間請求損害賠償事件，本院於民國111年6月29日言詞
辯論終結，判決如下：
    主      文
被告應給付原告新臺幣壹拾萬元，及自民國一一Ｏ年九月二十一
日起至清償日止，按年息百分之五計算之利息。
訴訟費用新臺幣壹仟元由被告負擔。
本判決第一項得假執行。
    事實及理由
壹、程序方面：
一、按簡易訴訟之訴狀送達後，原告不得將原訴變更或追加他訴
    ，但擴張或減縮應受判決事項之聲明者，不在此限，民事訴
    訟法第436條第2項、第255條第1項第3款定有明文。本件原
    告起訴聲明原為：被告與同案被告胡國亮應連帶給付原告新
    臺幣（下同）20萬元，及自起訴狀繕本送達翌日起至清償日
    止，按年息5%計算之利息（見本院卷第4頁）；嗣於民國110
    年12月2日與胡國亮一部成立調解後，具狀變更聲明為：被
    告應給付原告10萬元，及自起訴狀繕本送達翌日起至清償日
    止，按年息5%計算之利息（見本院卷第64頁）。核其所為，
    屬於減縮應受判決事項之聲明，合於前述規定，應予准許。
二、本件經原告變更訴之聲明後，請求給付之金額已在10萬元以
    下，實質上已屬應適用小額訴訟程序之案件，僅不及變更案
    號而已，故本件之判決、訴訟費用之計算及上訴等事項，仍
    應適用小額訴訟程序之規定，併此敘明。　　
三、被告經合法通知，未於言詞辯論期日到場，且無民事訴訟法
    第386條各款所列情形，故依原告之聲請，由其一造辯論而
    為判決。
貳、實體方面：
一、原告主張：原告與胡國亮為配偶關係，被告亦明知此情，竟
    仍自民國109年1月起，陸續於通訊軟體中與胡國亮以老公、
    老婆互稱、互表情愛及傳送性暗示之訊息；甚至有與胡國亮
    共赴汽車旅館、各自攜帶子女以家人之外觀出遊等，顯然逾
    越男女正常社交分際之行為，以此等方式破壞原告婚姻及家
    庭生活之圓滿，侵害原告基於配偶關係之身分法益情節重大
    ，故依民法第184條第1項前段、第195條第1項前段、第3項
    之規定提起本件訴訟，請求被告賠償相當之慰撫金。並聲明
    ：如主文第1項所示。
二、被告未於言詞辯論期日到場，亦未提出書狀為任何聲明或陳
    述以供本院參酌。
三、本院之判斷：
(一)按因故意或過失，不法侵害他人之權利者，負損害賠償責任
    ；不法侵害他人之身體、健康、名譽、自由、信用、隱私、
    貞操，或不法侵害其他人格法益而情節重大者，被害人雖非
    財產上之損害，亦得請求賠償相當之金額；前2項規定，於
    不法侵害他人基於父、母、子、女或配偶關係之身分法益而
    情節重大者，準用之，民法第184條第1項前段、第195條第1
    項前段、第3項分別定有明文。又婚姻係以配偶之共同生活
    為其目的，配偶間互守誠實，係為確保其共同生活之圓滿安
    全及幸福之必要條件，故配偶之一方與第三人有不誠實之行
    為，該行為足以破壞婚姻生活之圓滿安全及幸福，且情節重
    大，即為違反因婚姻契約之義務而侵害他方之權利，該第三
    者與不誠實之配偶，即為共同侵害配偶權之侵權行為人。又
    何種行為得以評價為侵害配偶權之行為，應以婚姻關係中情
    感、身分與性相關行為獨占之本質，視當前之社會觀念、當
    事人之背景、人際關係、行為情境而定。以現今一般觀念，
    包括與異性（或同性）發生性行為，或單獨同宿、同床共眠
    、裸湯共浴、擁抱接吻、以言語或文字為性暗示或示愛等，
    涉及情愛或性意涵之行為，或於社交生活中自居於配偶之地
    位而向他人公示者，均足當之；但除此之外，如其他人際交
    往行為，依其情節綜合判斷足認有親密交往之意涵者，應亦
    能認為侵害配偶權之行為。
(二)經查，原告主張被告自109年1月起，陸續於通訊軟體中與胡
    國亮以「老公、老婆」互稱，及向胡國亮表達「我只能偷偷
    愛你」、「你給了我一個家不是嗎？你給了我幸福不是嗎？
    」等具有情愛意涵，或「胡董，老婆想要」等具有性意涵之
    訊息；又於出遊時與胡國亮互相依偎、擁吻、在觀光景點之
    「結婚書約」看板合照；及共赴汽車旅館等行為之事實，已
    據其提出被告與胡國亮間對話紀錄與照片截圖、相偕出遊照
    片、汽車旅館之手機定位紀錄等為證明；且被告已於相當期
    間受合法通知，未於言詞辯論期日到場，亦未提出書狀為任
    何爭執，依民事訴訟法第436條第2項、第280條第3項準用第
    1項之規定，視同對此自認，此等事實應均可認定。依上開
    說明，被告與胡國亮之交往方式顯已涉及明確之情愛與性意
    涵，而逾越一般人正常社交之分際，依通常社會觀念，其行
    為自非常人所能容忍之範圍，足以破壞原告婚姻生活之圓滿
    安全及幸福，且情節重大，原告主張其基於配偶關係之身分
    法益遭侵害，而請求被告給付相當之慰撫金，即屬有據。
(三)又非財產上損害賠償之數額，應斟酌雙方之身分、地位、資
    力與加害程度，及其他各種情形核定相當之數額，該金額是
    否相當，應依實際加害情形與被害人所受之痛苦及雙方之身
    分、地位、經濟狀況等關係決定之（最高法院51年度台上字
    第223號民事判例見解可資參照）。本院考量上開侵害行為
    之程度，及參考兩造稅務電子閘門財產所得明細、勞保查詢
    資料所載之所得及財產資料與就業薪資狀況（見本院卷第41
    至51頁，考量當事人隱私，詳情不予揭露）、個人戶籍資料
    查詢結果所示之教育程度等一切情狀，認原告因上開侵害行
    為所得請求之慰撫金，合計應以20萬元為適當。又原告於本
    件訴訟中已先與胡國亮調解成立，協議由其賠償原告10萬元
    ，有本院調解筆錄可參（見本院卷第32頁），是原告與胡國
    亮之調解金額並未低於胡國亮之內部分擔額，而無債務免除
    之情形。是原告本件按被告之內部分擔部分，向其請求10萬
    元，應屬有理。
(四)又給付無確定期限者，債務人於債權人得請求給付時，經其
    催告而未為給付，自受催告時起，負遲延責任。其經債權人
    起訴而送達訴狀，或依督促程序送達支付命令，或為其他相
    類之行為者，與催告有同一之效力。遲延之債務，以支付金
    錢為標的者，債權人得請求依法定利率計算之遲延利息。其
    利率未經約定，亦無法律可據者，週年利率為5%，為民法第
    229條第2項、第233條第1項前段、第203條分別明定。本件
    原告對被告之損害賠償請求權屬未定給付期限之金錢債權，
    故其就上述10萬元，請求被告給付自起訴狀繕本送達翌日即
    110年9月21日（見本院卷第26頁）起至清償日止，按年息5%
    計算之利息，即屬有據。
四、綜上所述，原告依侵權行為之法律關係請求被告給付如主文
    第1項所示，為有理由，應予准許。
五、本判決第1 項係適用小額訴訟程序所為被告敗訴之判決，依
    民事訴訟法第436條之20規定，應依職權宣告假執行。
六、訴訟費用負擔之依據：民事訴訟法第78條，並依民事訴訟法
    第436條之19第1項規定，確定訴訟費用額為1,000元（本件
    經以110年度桃救字第39號裁定准予訴訟救助，尚未繳納）
    。
中　　華　　民　　國　　111 　年　　7 　　月　　15　　日
                  桃園簡易庭  法  官  陳逸倫
以上為正本係照原本作成。
如不服本判決，應於送達後20日內，向本院提出上訴狀並表明上
訴理由，如於本判決宣示後送達前提起上訴者，應於判決送達後
20日內補提上訴理由書（須附繕本）。
如委任律師提起上訴者，應一併繳納上訴審裁判費。   
中　　華　　民　　國　　111 　年　　7 　　月　　15　　日
                              書記官  潘昱臻
附錄：
一、民事訴訟法第436條之24第2項：
　  對於小額程序之第一審裁判上訴或抗告，非以其違背法令為
    理由，不得為之。
二、民事訴訟法第436條之25：
　  上訴狀內應記載上訴理由，表明下列各款事項：
　  ㈠原判決所違背之法令及其具體內容。
　  ㈡依訴訟資料可認為原判決有違背法令之具體事實。
三、民事訴訟法第471條第1項：（依同法第436條之32第2項規定
    於小額事件之上訴程序準用之）
    上訴狀內未表明上訴理由者，上訴人應於提起上訴後20日內
    ，提出理由書於原第二審法院；未提出者，毌庸命其補正，
    由原第二審法院以裁定駁回之。